臺灣臺中地方法院行政訴訟判決
111年度交字第99號
原      告  洪婉凌  
被      告  臺中市交通事件裁決處
                      設臺中市○○區○○○路00號
代  表  人  黃士哲    住同上
訴訟代理人  黃曉妍律師
上列當事人間交通裁決事件，原告不服被告民國111年3月7日中
市裁字第68-GEH082498號裁決書，提起行政訴訟，本院判決如下
：
    主  文
原告之訴駁回。
訴訟費用新臺幣參佰元由原告負擔。
    事實及理由
一、程序事項：
　　按行政訴訟法第237條之7規定，交通裁決事件之裁判，得不
    經言詞辯論為之。本件屬交通裁決事件，依兩造所述各節及
    卷內資料其事證已臻明確，本院認無經言詞辯論之必要，爰
    不經言詞辯論而為判決。
二、事實概要：
　　原告所有號牌AHN-6722號自用小客車(下稱系爭車輛）於民
    國111年1月8日15時17分許停放於臺中市○○區○○路00號，因
    「在顯有妨礙他車通行處所停車」之違規行為，經臺中市政
    府警察局第霧峰分局（下稱舉發機關）員警認定該車輛違反
    道路交通管理處罰條例第56條第1項第5款之規定，逕行對車
    主即原告掣開第GEH082498號舉發違反道路交通管理事件通
    知單。被告續於111年3月7日以中市裁字第68-GEH082498號
    裁決書（下稱原處分），依道路交通管理處罰條例第56條第
    1項第5款及「違反道路交通管理事件統一裁罰基準表」之規
    定，按期限內到案之基準，裁處原告第1階段罰鍰新臺幣（
    下同）900元。
三、原告主張略以：
　　當時停車處非學校、醫院、公園等重點路段也非高車流量路
    段，停車處旁道路有足夠的車輛通行空間沒有繞道而行的疑
    慮，另外內有走廊空間故不會阻礙到行人通行，而停車當天
    為休假日，故無阻礙通行，以上完全無構成顯然在有妨礙他
    人、車通行處不得停車之交通法規，危害交通安全情節輕微
    ，應以不舉發為適當等語。並聲明：原處分撤銷。
四、被告答辯則以：
　　車道內之道路範圍屬於汽車（含機車）通行處所，為汽車（
    含機車）行駛之路權範圍，用路人於車道內通行時，對於違
    規占用車道停車者並不負閃避或忍讓之義務，不能因占用所
    餘之車道寬度尚能容納車輛通過，即謂違規行為不成立或阻
    卻違法性。況且系爭車輛停放地點設有雙黃實線，禁止跨越
    超車，系爭車輛占用部分車道空間，迫使行經違規地點之它
    用路人，向道路中央雙黃線處閃避行駛，導致它用路人需負
    不必要之閃避、忍讓義務，系爭車輛停放地點顯會妨礙其他
    車輛通行，自應受罰等語。並聲明：原告之訴駁回。
五、本院之判斷：
(一)按「汽車停車時，應依下列規定：九、顯有妨礙其他人、車
    通行處所，不得停車。」、「汽車駕駛人停車時，有下列情
    形之一者，處新臺幣6百元以上1千2百元以下罰鍰：五、在
    顯有妨礙其他人、車通行處所停車。」道路交通安全規則第
    112條第1項第9款及道路交通管理處罰條例第56條第1項第5
    款定有明文。又依違反道路交通管理事件統一裁罰基準表之
    規定，小型車在顯有妨礙其他人、車通行處所停車，期限內
    繳納罰鍰或到案聽候裁決者，統一裁罰基準900元。
(二)經查，觀諸卷附舉發機關111年1月27日中市警霧分交字第11
    10004695號函檢附之違規採證照片（見本院卷第77頁至反面
    頁）可知，系爭車輛停放於臺中市○○區○○路00號前，停放於
    慢車道上，其左側車輪部分超出白實線佔據快車道，並與路
    面邊緣有相當間距，且系爭車輛後照鏡收摺，亦無有人上下
    車或裝卸貨物，更未見駕駛在旁等情。
(三)再查，原告起訴狀檢附之停車處照片（見本院卷第17頁至21
    頁）所示，該路段為中間繪設雙黃實線之雙向道，並以白實
    線劃分左、右側為快車道與慢車道，系爭車輛停放在慢車道
    上，左側車輪佔據快車道之路面，所餘車道路寬雖足供車輛
    、行人通行，惟車道內之道路範圍屬於汽車（含機車）通行
    處所，為汽車（含機車）行駛之路權範圍，用路人於車道內
    通行時，對於違規占用車道停車者並不負閃避或忍讓之義務
    ，不能因占用所餘之車道寬度尚能容納車輛通過，即謂違規
    行為不成立或阻卻違法性。否則，形同用路人於車道正當通
    行，尚須遷就占用車道違規之情況，如此必使交通秩序紊亂
    不堪，扭曲法令規範之價值，占用車道停車之情形，如使他
    人必須閃避或提高防範碰撞之注意程度，即符合道路交通管
    理處罰條例第56條第1項第5款規定「顯有妨礙其他人、車通
    行處所停車」之情形，不得將占用剩餘車道寬度可否供車輛
    通過，或有無可能發生交通事故，或該路段之車流頻繁與否
    等情形，作為是否成立違規停車之判斷基準（臺中高等行政
    法院107年度交上字第79號判決意旨參照），是於上開時、
    地，原告所有系爭車輛停放路面之狀態，明顯導致其他用路
    人尚須繞道而行，難謂無阻礙他人、車通行，自符合道路交
    通管理處罰條例第56條第1項第5款規定「在顯有妨礙其他人
    、車通行處所停車」之情形，故原告上開主張難認有理。
(四)綜上所述，原告違規事證明確，被告依法所為原處分並無違
    誤，原告訴請撤銷，為無理由，應予駁回。
六、本件事證已臻明確，兩造其餘主張及陳述，經核於判決結果
    不生影響，爰不逐一論列，附此敘明。
七、本件第一審裁判費為300元，應由原告負擔，爰確定第一審
    訴訟費用額如主文第2項所示。
據上論結，本件原告之訴為無理由，依行政訴訟法第237條之7、
第98條第1項前段、第237條之8第1項，判決如主文。
中　　華　　民　　國　 111　　年　  8　　月  　17 　日
　　　　　　　　　行政訴訟庭　法　官   吳俊螢
上為正本係照原本作成。
如不服本判決，應於送達後20日內，向本院提出上訴狀，其未表
明上訴理由者，應於提出上訴後20日內向本院補提理由書（均須
按他造人數附繕本）。上訴理由應表明關於原判決所違背之法令
及其具體內容，或依訴訟資料可認為原判決有違背法令之具體事
實。
中　　華　　民　　國　　111 　年　　8 　　月　　17　　日
                              書記官   王素珍